【裁判字號】    99,交抗,59
【裁判日期】    990204
【裁判案由】    聲明異議
【裁判全文】
臺灣高等法院高雄分院刑事裁定          99年度交抗字第59號
抗 告 人即
異  議  人
即受處分人  乙○○
原處分機關  交通部公路總局高雄區監理所屏東監理站
代  表  人  甲○○
上列抗告人因違反道路交通管理處罰條例，聲明異議案件，不服
台灣屏東地方法院中華民國98年12月23日裁定（98年度交聲字第
380號），提起抗告，本院裁定如下：
    主  文
抗告駁回。
    理  由
一、原處分意旨略以：異議人於民國98年9 月9 日上午9 時25分
    許，在花蓮縣台九線與公園路口，駕駛車牌號碼為4138-JP
    號自用一般小貨車，有未繫安全帶之違規行為，經花蓮縣警
    察局吉安分局壽豐分駐所員警王仲榮當場攔查舉發，經查核
    無訛，乃依道路交通管理處罰條例第31條第1 項及違反道路
    交通管理事件統一裁罰基準及處理細則等規定，裁罰罰鍰新
    臺幣（下同）1,500 元。
二、異議意旨略以：異議人當時有繫安全帶，為此聲明不服提起
    異議。
三、按「汽車行駛於道路上，其駕駛人或前座乘客未繫安全帶者
    ，處駕駛人新臺幣一千五百元罰鍰。」此道路交通管理處罰
    條例第31條第1項定有明文。
四、經查：
  (一)異議人確有於上開時間，駕駛上開自用一般小貨車，行經上
    開地點乙節，業據異議人於原審審理時自承在卷，且經證人
    即舉發員警王仲榮於原審審理時證述明確（以上均見原審98
    年11月24日訊問筆錄），應可信為真實。
  (二)證人王仲榮於原審審理時證述：「（【提示本件交通違規通
    知單】是否您取締？是。（請繪製異議人當日行駛方向及攔
    停點，並簽名其上。）【如圖所示，附卷】當時我站在路旁
    ，異議人當時走外側車道。（近視？散光？有無色盲？）近
    視400 度，散光50度，無色盲。（當日執勤是否有戴眼鏡？
    ）有。（看到異議人沒有繫安全帶與你距離為何？）大約法
    庭門口到法庭最後的牆壁。（是否約10幾公尺？）是。（當
    時異議人的前面是否有車輛擋住？）無。．．（是否是看到
    在庭的異議人沒有繫安全帶？）是。」等語（見原審98年11
    月24日訊問筆錄），而異議人於原審理時自承「（對證人所
    繪製圖，有何意見？【提示並告以要旨】所繪製圖無誤。（
    當天穿著？）白色衣服，黑色褲子。（看到證人向你攔停距
    離多遠？）答10幾公尺。（您說那天是陰天，那光線為何？
    ）我可以看到員警攔停手勢。（系爭車輛是否有貼隔熱紙？
    ）無。」等語（見原審同上訊問筆錄），並有證人所繪現場
    圖1 紙在卷可參。本件證人王仲榮雖近視400 度、散光50度
    ，但值勤當時有戴眼鏡，其矯正後視力應屬正常；又證人看
    到異議人未繫安全帶之距離雖約10幾公尺，然以異議人當時
    亦能看到證人攔停手勢，再加以異議人車輛並未貼隔熱紙阻
    礙視線，顯然於此距離仍得清楚看清事物；再者，異議人當
    時係穿白色衣服，亦不至於因衣服顏色而與安全帶顏色相近
    而造成誤認之可能；另證人係依法執勤職務之警員，與異議
    人素昧平生，並無嫌隙，自無設詞誣陷異議人而故為不實舉
    發之可能；況執行公務本身即受行政懲處責任之監督，而本
    件亦無證據證明有證人等捏造事實、違法取締之情事，是證
    人上開證述應為可採，異議人上開辯解自難信為實在。
  (三)本件異議人於上開時、地，有汽車行駛於道路上而駕駛人未
    繫安全帶之違規事實，應可認定。從而，原處分機關依上開
    規定，裁處罰鍰1,500 元，於法即無違誤，是本件異議人之
    異議，即無理由。則原審所為駁回異議之裁定，於法並無不
    合。抗告意旨，仍執：當時我有用右手去拉胸前安全帶，因
    為很緊不舒服，因此警員才誤判我在扣安全帶動作。又警員
    向攔停距離不只10幾公尺，而是40至50公尺，有草圖可證等
    詞，指摘原裁定不當，經核難認有理由，應予駁回。
據上論斷，應依道路交通案件處理辦法第26條，刑事訴訟法第41
2 條，裁定如主文。
中    華    民    國    99    年    2     月    4     日
                  刑事第九庭    審判長法  官  莊秋桃
                                      法  官  范惠瑩
                                      法  官  謝宏宗
以上正本證明與原本無異。
本件裁定不得抗告。
中    華    民    國    99    年    2     月    5     日
                                      書記官  蘇恒仁

司法院資訊處製作；財團法人民間司法改革基金會備份。
